臺灣屏東地方法院刑事判決　　　　　　　96年度訴字第1226號
公　訴　人　臺灣屏東地方法院檢察署檢察官
被　　　告　甲○○
上列被告因違反毒品危害防制條例案件，經檢察官追加起訴（96
年度毒偵字第1615號），被告於本院準備程序中就被訴事實為有
罪之陳述，經本院合議庭裁定由受命法官獨任依簡式審判程序審
理，判決如下：
   主  文
甲○○施用第一級毒品，累犯，處有期徒刑拾月，扣案之注射針
筒壹支，沒收銷燬之。又施用第二級毒品，累犯，處有期徒刑伍
月，扣案之玻璃球吸食器壹支，沒收銷燬之。應執行有期徒刑壹
年貳月，扣案之注射針筒、玻璃球吸食器各壹支，均沒收銷燬之
。
    事　實
一、甲○○前因違反肅清煙毒條例及麻醉藥品管制條例等案件，
    分別於民國83年3 月1 日經台灣板橋地方法院82年度易字第
    6954號判處有期徒刑3 月確定；於83年11月17日經本院83年
    度訴字第691 號判處有期徒刑3 年4 月確定；於84年4 月17
    日經本院83年度易字第1368號判處有期徒刑10月確定，上開
    3 罪接續執行，於87年5 月12日縮短刑期假釋出監，嗣經撤
    銷假釋，再入監執行上開殘刑，至93年7 月13日縮刑期滿執
    行完畢。
二、甲○○曾因施用毒品案件，前經本院裁定送觀察、勒戒後，
    認有繼續施用毒品之傾向，再經本院裁定令入戒治處所施以
    強制戒治，於90年5 月18日保護管束期滿強制戒治執行完畢
    ，由台灣屏東地方法院檢察署檢察官以90年度戒毒偵字第14
    5 號為不起訴處分確定，嗣又因施用毒品案件，於95年11月
    9 日經台灣高等法院高雄分院95年度上訴字第1763號判處有
    期徒刑1 年2 月確定。詎其仍不知悔改，明知海洛因、甲基
    安非他命係政府公告查禁之毒品，不得非法持有、施用，竟
    又基於施用第一級毒品海洛因及第二級毒品甲基安非他命之
    犯意，於96年8 月16日10時許，在其屏東縣枋寮鄉○○村○
    ○路210 號住處，分別以將海洛因加水稀釋後置入注射針筒
    內注射手臂之方式，及另以將甲基安非他命置入玻璃球內以
    打火機燒烤後吸食煙霧之方式，施用第一級毒品海洛因及第
    二級毒品甲基安非他命各1 次。嗣於同日11時50分許，為警
    持搜索票在上開住處查獲，並扣得其所有供施用毒品之器具
    注射針筒1 支及玻璃球吸食器1 支。
三、案經屏東縣警察局枋寮分局報告台灣屏東地方法院檢察署檢
    察官偵查起訴。
    理　由
一、本案被告所犯違反毒品危害防制條例案件，並非法定刑為死
    刑、無期徒刑或最輕本刑3 年以上有期徒刑之罪，亦非高等
    法院管轄第一審之案件，而被告於本院準備程序中就被訴事
    實為有罪之陳述，本院合議庭乃裁定由受命法官獨任進行簡
    式審判程序。又簡式審判程序之證據調查，依刑事訴訟法第
    273 條之2 規定，不受同法第159 條第1 項審判外陳述排除
    之限制，再被告對於卷內之各項證據，亦不爭執證據能力，
    故卷內所列之各項證據，自得作為證據，先予敘明。
二、經查，上揭事實，業據被告於本院審理時坦承不諱，且被告
    為警採尿送驗後呈甲基安非他命、嗎啡、可待因陽性反應，
    有正修科技大學超微量研究科技中心檢驗報告單在卷可稽，
    並有沾有海洛因成分之注射針筒1 支及沾有安非他命成分之
    玻璃球吸食器1 支可稽，此有高雄醫學大學附設中和紀念醫
    院檢驗報告、扣押物品清單在卷可憑，足認被告之自白與事
    實相符，堪予採認。又被告曾因施用毒品案件，前經本院裁
    定送觀察、勒戒後，認有繼續施用毒品之傾向，再經本院裁
    定令入戒治處所施以強制戒治，於90年5 月18日保護管束期
    滿強制戒治執行完畢，由台灣屏東地方法院檢察署檢察官以
    90 年 度戒毒偵字第14 5號為不起訴處分確定，嗣又因施用
    毒品案件，於95年11月9 日經台灣高等法院高雄分院95年度
    上訴字第1763號判處有期徒刑1 年2 月確定，有臺灣高等法
　　院被告前案紀錄表可參，是被告犯罪事實已臻明確，自應依
　  法論科。
三、按海洛因及甲基安非他命分別係毒品危害防制條例第2 條第
    2 項第1 款、第2 款所定之第一級、第二級毒品，不得非法
    施用，是核被告施用海洛因及甲基安非他命之犯行，各係犯
    毒品危害防制條例第10條第1 、2 項之施用第一、二級毒品
    罪。被告所犯上開2 罪，犯意各別，行為互異，應予分論併
    罰。至被告為施用第一、二級毒品而持有毒品之低度行為，
    則已為其施用之高度行為所吸收，不另論罪。又被告有如事
    實欄一所述之犯罪前科，有臺灣高等法院被告前案紀錄表可
    稽，其於前開徒刑執行完畢後5 年以內，再度施用第一、二
    級毒品，而故意犯本案有期徒刑以上之兩罪，均為累犯，依
    刑法第47條第1 項規定，加重其刑。爰審酌：(一)被告有如事
    實欄所述之犯罪前科，其素行不良；(二)被告有毒品前科，經
    毒品戒斷之保安處分程序及刑之執行詳如前述，仍未能徹底
    戒除毒癮，又再度施用毒品，顯見其意志不堅，惟施用毒品
    係戕害自身健康、且未害及他人，其所生危害尚非甚巨；(三)
    被告犯後坦承犯行，其犯後態度良好等一切情狀，各量處如
    主文所示之刑，並定其應執行之刑。又扣案之沾有海洛因成
    分之注射針筒1 支及沾有安非他命成分之玻璃球吸食器1 支
    ，因沾有毒品成分，無法與毒品析離，依毒品危害防制條例
    第18條第1 項規定，亦應予沒收銷燬。
據上論斷，應依刑事訴訟法第273 條之1 第1 項、第299 條第1
項前段，毒品危害防制條例第10條第1 項、第2 項、第18條第1
項，刑法第11條、第47條第1 項、第51條第5 款，判決如主文。
本案經檢察官李賜隆到庭執行職務
中　　華　　民　　國　　96　　年　　12　　月　　17　　日
                  刑事第四庭    法  官  王炳人
以上正本證明與原本無異。
如不服本判決應於收受本判決送達後十日內向本院提出上訴書狀，
其未敘述上訴理由者，並得於提起上訴後十日內向本院補提理由
書狀（均須按他造當事人之人數附繕本）「切勿逕送上級法院」
中　　華　　民　　國　　96　　年　　12　　月　　19　　日
                                書記官  潘豐益
附錄本判決論罪科刑法條全文
毒品危害防制條例第10條第1、2項
施用第一級毒品者，處 6 月以上 5 年以下有期徒刑。
施用第二級毒品者，處 3 年以下有期徒刑。
